【裁判字號】    98,訴緝,5
【裁判日期】    980204
【裁判案由】    偽造文書等
【裁判全文】
臺灣臺中地方法院刑事判決               98年度訴緝字第5號
公  訴  人  臺灣臺中地方法院檢察署檢察官
被      告  甲○○
上列被告因偽造文書等案件，經檢察官提起公訴（94年度偵緝字
第621號），被告於準備程序中就被訴事實為有罪之陳述，受命
法官於聽取當事人之意見後，由本院合議庭裁定改由受命法官獨
任依簡式審判程序審理，本院判決如下：
    主    文
甲○○故買贓物，處有期徒刑月，如易科罰金，以銀元佰元
（即新臺幣玖佰元）折算壹日。又行使偽造私文書，足以生損害
於他人，處有期徒刑月，如易科罰金，以銀元佰元（即新臺
幣玖佰元）折算壹日，中古(二)手機讓渡切結書上偽造之「乙○○
」署押壹枚、指印壹枚，均沒收。應執行有期徒刑伍月，如易科
罰金，以銀元佰元（即新臺幣玖佰元）折算壹日，中古(二)手機
讓渡切結書上偽造之「乙○○」署押壹枚、指印壹枚，均沒收。
    犯罪事實
一、甲○○明知SHARP牌198型行動電話機具（序號：0000000000
    00000）一支，係來路不明之贓物（為林怡君所有，價約新
    臺幣〈下同〉8000餘元，於民國92年12月14日17時許，在臺
    中市○○區○○路2段446號失竊），竟基於故買贓物之犯意
    ，於92年12月14日至92年12月22日間某日，在臺中市某處，
    以1000餘元之價格，向某姓名年籍均不詳年約四十多歲之男
    子，購買該支行動電話機具。甲○○購得該支行動電話機具
    後，旋於當日持往臺中市干城跳蚤市場，以6000元之價格，
    售與不知情之林瑞明，其為免故買贓物乙事曝光，竟另基於
    行使偽造私文書之犯意，冒用其同事「乙○○」之名義簽立
    「中古(二)手機讓渡切結書」，而在該切結書之甲方簽名欄內
    ，偽簽「乙○○」之署押一枚及按指印一枚，以偽造該份切
    結書，偽造完成後，將之交予林瑞明作為憑證，以行使該份
    偽造之切結書，足以生損害於林瑞明及乙○○。嗣林瑞明於
    9年12月22日再將該支行動電話機具以7000元之價格賣給不
    知情之黃文豪，警察經由黃文豪使用該行動電話機具之資料
    ，循線查獲甲○○。
二、案經臺灣臺中地方法院檢察署檢察官自動簽分偵查起訴。
    理    由
一、上揭犯罪事實業據被告甲○○坦承不諱，復經被害人林怡君
    、林瑞明、乙○○及證人黃文豪於警詢中陳述上情明確（渠
    等陳述依刑事訴訟法第159條之5第2項之規定，有證據能力
    ），並有被告所簽立之上開切結書及上開行動電話機具照片
    附卷可稽，且該切結書經送鑑定結果，認上面所按之指印，
    與被告檔存指紋卡右拇指指紋相符，此有內政部警政署刑事
    警察局93年12月3日刑紋字第0930219741號鑑驗書存卷可佐
    。本件事證明確，被告犯行應堪認定。
二、按被告捺其指印在上開切結書上，係用以表明為乙○○之指
    印，有代替簽名之意，及使人誤信為乙○○真正指印之虞，
    與偽造乙○○之簽名無異；再被告於上開切結書上偽造乙○
    ○署押及捺指印之行為，使林瑞明受有被追訴贓物及偽造文
    書之損害（參臺灣臺中地方法院檢察署93年度偵字第10226
    號不起訴處分書），使乙○○受有可能被追訴竊盜或故買贓
    物之損害甚明。又被告行為後，刑法於94年2月2日修正公布
    ，並於95年7月1日生效施行，其中刑法第33條第5款修正
    前規定「罰金：一元以上。」，與修正後規定為：「罰金：
    新臺幣一千元以上，以百元計算之。」不同，比較新舊法結
    果，以舊法對行為人較為有利，刑法第51條第5款修正前
    規定：「宣告多數有期徒刑者，於各刑中之最長期以上，各
    刑合併之刑期以下，定其刑期，但不得逾二十年」，修正後
    規定：「宣告多數有期徒刑者，於各刑中之最長期以上，各
    刑合併之刑期以下，定其刑期，但不得逾三十年」，比較結
    果，以舊法對行為人較為有利，修正前刑法第41條第1項
    規定：「犯最重本刑為五年以下有期徒刑以下之刑之罪，而
    受六個月以下有期徒刑或拘役之宣告，因身體、教育、職業
    、家庭之關係或其他正當事由，執行顯有困難者，得以一元
    以上三元以下折算一日，易科罰金」，被告行為時之易科罰
    金折算標準，修正前罰金罰鍰提高標準條例第2條前段（現
    已刪除）規定，就其原定數額提高為一百倍折算一日，則
    本件被告行為時之易科罰金折算標準，應以銀元三百元折算
    一日，經折算為新臺幣後，應以新臺幣九百元折算為一日，
    而修正後規定：「犯最重本刑為五年以下有期徒刑以下之刑
    之罪，而受六個月以下有期徒刑或拘役之宣告者，得以新臺
    幣一千元、二千元或三千元折算一日，易科罰金」，比較結
    果，以修正前之規定，較有利於行為人。
三、核被告所為，係犯刑法第349條第2項之故買贓物罪、第210
    條、第216條之行使偽造私文書罪，起訴書認被告係收受贓
    物，所犯為刑法第349條第1項之收受贓物罪，尚有未洽，惟
    因此部分之基本社會事實相同（參臺灣高等法臺中分院92年
    度上易字第1482、2040號判決），本院自得變更起訴法條。
    又被告偽造署押、指印之行為，為偽造私文書之階段行為
    ，而偽造私文書之低度行為則為高度之行使行為所吸收，均
    不另論罪，被告所犯故買贓物罪、行使偽造私文書罪，係
    犯意各別，行為互易，應予分論併罰。爰審酌被告犯後坦認
    所為，態度良好，獲利不多，情節非屬重大等一切情狀，分
    別量處如主文所示之刑，並均依修正前刑法第41條第1項前
    段，諭知易科罰金之折算標準，及依修正前刑法第51條第5
    款，定其應執行之刑，並依修正前刑法第41條第1項前段，
    諭知易科罰金之折算標準。再被告行為時間雖係在96年4月
    24日以前，惟被告係於94年11月4日經本院通緝，迄97年12
    月28日始被緝獲，依中華民國96年罪犯減刑條例第5條之規
    定，不得依該條例減刑，附此敘明。另前揭切結書上偽造之
    乙○○署押一枚、指印一枚，依刑法第219條之規定，均應
    併予宣告沒收。
據上論斷，應依刑事訴訟法第273條之1第1項、第299條第1項前
段、第300條，刑法第2條第1項前段、第349條第2項、第210條、
第216條、第219條、（修正前）第51條第5款、（修正前）第33
條第5款、（修正前）第41條第1項前段，罰金罰鍰提高標準條例
第1條前段、修正前罰金罰鍰提高標準條例第2條，判決如主文。
中    華    民    國    98    年    2     月    4     日
                              法   官  李秋娟
以上正本證明與原本無異。
如不服本判決應於收受送達後10日內向本院提出上訴書狀，並應
敘述具體理由；其未敘述上訴理由者，應於上訴期間屆滿後20日
內向本院補提理由書（均須按他造當事人之人數附繕本）「切勿
逕送上級法院」。
                              書記官   簡芳敏
中    華    民    國    98    年    2     月    4     日
附錄論罪科刑法條
中華民國刑法第349條第2項（故買贓物罪）
搬運、寄藏、故買贓物或為牙保者，處5年以下有期徒刑、拘役
或科或併科1千元以下罰金。
中華民國刑法第210條 (偽造變造私文書罪)
偽造、變造私文書，足以生損害於公眾或他人者，處五年以下有
期徒刑。
中華民國刑法第216條 (行使偽造變造或登載不實之文書罪)
行使第210條至第215條之文書者，依偽造、變造文書或登載不實
事項或使登載不實事項之規定處斷。


司法院資訊處製作；財團法人民間司法改革基金會備份。
